【裁判字號】    97,聲再,171
【裁判日期】    970731
【裁判案由】    竊盜
【裁判全文】
臺灣高等法院刑事裁定                 97年度聲再字第171號
再審聲請人
即受判決人  甲○○
上列聲請人因竊盜案件，對於本院97年度上易字第225號，中華
民國97年4月23日第二審確定判決，聲請再審，本院裁定如下：
    主  文
再審之聲請駁回。
    理  由
一、聲請意旨略以：聲請人因竊盜罪嫌，經鈞院以97年度上易字
    第225 號刑事確定判決，駁回聲請人之上訴在案。惟依大法
    官會議釋字第146 號解釋之意旨，謂刑事判決確定後，發見
    該案件認定犯罪事實與所採用證據顯屬不符，自屬審判違背
    法令，得提起非常上訴，如具有再審原因者，仍可依再審程
    序聲請再審。聲請人認鈞院上開判決有關事實認定部分與所
    採用之證據不符，故依法提起再審。另原判決尚有重要證據
    漏未審酌，足認聲請人應受無罪之判決，爰於法定期間聲請
    再審。
二、經查：
(一)、大法官會議釋字第146 號解釋文係謂刑事判決確定後，發見
    該案件認定犯罪事實與所採用證據顯屬不符，自屬審判違背
    法令，得提起非常上訴，如具有再審原因者，仍可依再審程
    序聲請再審。其解釋理由書亦謂刑事判決確定後，發見該案
    件認定犯罪事實與採用證據顯屬不符……均屬違背法令，得
    提起非常上訴，由非常上訴審依刑事訴訟法第445條第2項準
    用第394 條之規定，就原確定判決所認定之事實，以糾正其
    法律錯誤，如因審判違背法令，致影響於事實之確定，且有
    再審原因者，仍可依再審程序聲請再審。其對刑事確定判決
    ，認得提起再審者，仍應「具有再審之原因」。而再審原因
    仍應依刑事訴訟法第420條、第421 條、第422條之規定。本
    件聲請人甲○○就上開案件為自己（即被告）之利益，聲請
    再審，未據主張係依據第420 條各款所列之情形，僅泛稱原
    確定判決認定犯罪事實與所採用證據不符，尚非適法之再審
    理由（是否構成非常上訴之理由，則係另一問題），從而其
    聲請再審，為無理由，應予駁回。
(二)、再者，再審意旨雖另指稱：原確定判決有刑事訴訟法第 421
    條所規定「就足生影響於判決之重要證據漏未審酌」之情形
    云云。然查本件再審聲請，已逾刑事訴訟法第424 條所定「
    應於送達判決後20日內為之」之要件，是本件有關此部分之
    聲請，於法不合，應予駁回。
三、據上論結，應依刑事訴訟法第434條第1項、第433 條，裁定
    如主文。
中    華    民    國    97    年    7     月    31    日
                  刑事第三庭  審判長法  官  蔡秀雄
                                    法  官  謝靜恒
                                    法  官  許文章
以上正本證明與原本無異。
不得抗告。
                                    書記官  蔡慧娟
中    華    民    國    97    年    7     月    31    日


司法院資訊處製作；財團法人民間司法改革基金會備份。
